【裁判字號】    97,裁,5205
【裁判日期】    971128
【裁判案由】    強制汽車責任保險法
【裁判全文】
最  高  行  政  法  院  裁  定
                                      97年度裁字第5205號
聲  請  人  甲○○
上列聲請人因與相對人臺北市政府交通局間強制汽車責任保險法
事件，對於中華民國97年5月29日本院97年度裁字第2907號裁定
，聲請再審，本院裁定如下：
    主  文
再審之聲請駁回。
再審訴訟費用由聲請人負擔。
    理  由
一、按對於確定裁定聲請再審，應依行政訴訟法第283條準用第
    277條第1項第4款之規定表明再審理由，此為必須具備之程
    式。所謂表明再審理由，必須指明確定裁定有如何合於再審
    事由之具體情事，始為相當。倘僅泛言有何條款之再審事由
    ，而無具體情事者，尚難謂已合法表明再審理由。所為再審
    之聲請，即屬不合法。
二、本件聲請人主張本院97年度裁字第2907號確定裁定有行政訴
    訟法第273條第1項第9款所定事由，對之聲請再審。其聲請
    意旨略以：民國88年11月19日北市監裁字第A00-000000號舉
    發違反汽車強制責任保險事件通知單上，舉發單位、主管、
    舉發人應均無署名或蓋章，於法無效。然而原審89年度訴字
    第2515號判決焉有不知之理，遽為原審確定判決之基礎，於
    法自有未合。國道公路警察局第三隊與臺北市監理處分別隸
    屬不同行政機關，該管行政處分案件之文號豈有可能相同，
    皆以第685471號為處分文號，且製單日記載為88年11月19日
    ，惟原單到案日就應該要落在88年12月4日（14天以內），
    到案日也絕對不可能在89年4月30日，均為相對人偽造之破
    綻。再說，相對人於89年2月2日到案日之前，未出示上開偽
    造舉發單，亦無舉證其已公示送達聲請人，故原裁定於法自
    有未合。聲請人所持有之車輛牌照GH-4665號，88年度汽車
    牌照稅，已在88年9月15日繳清完稅，縱有違規之事實，也
    不能於尚未完成公示送達通知作業程序之前，註銷該牌照，
    因該車之牌照於88年7月30日被註銷，因此財政部關貿網路
    中該車輛資料即已被踢除，衍生聲請人於88年9月15日沒辦
    法投保汽車強制險，豈可歸責於聲請人。原判決引用相對人
    訴訟之資料作為裁判基礎，但經核全卷，並無調取該卷提示
    兩造為辯論之記載，原判決遽予援用，於法亦有未合。又原
    判決判斷並無依據鄭佳良、陳政庸之證詞，為原審判決之判
    決基礎，卻採用相對人偽造文件及不符事實之訴訟資料為判
    決基礎，原確定判決顯已違經驗法則、證據法則相當明確。
    且聲請人早在於92年4月11日即已先遞狀提起本件再審之訴
    ，於92年6月5日始發現新的事實證據，聲請人於再審之理由
    未知悉前，即已先遞狀聲請再審，於法亦有效力，原裁定因
    本件逾期不合法而為予駁回，令人無法接受云云。惟核其聲
    請狀內表明之再審理由，無非說明其對於前訴訟程序確定裁
    判不服之理由，而對於上開確定裁定究有如何合於行政訴訟
    法第273條第1項第9款規定之具體情事，則未據明，依上
    開規定及說明，其聲請自非合法。
三、據上論結，本件聲請為不合法。依行政訴訟法第283條、第
    278條第1項、第104條、民事訴訟法第95條、第78條，裁定
    如主文。
中    華    民    國    97    年    11    月    28    日
                    最高行政法院第六庭
                        審判長法官  吳  明  鴻
                              法官  曹  瑞  卿
                              法官  林  茂  權
                              法官  侯  東  昇
                              法官  黃  秋  鴻
以  上  正  本  證  明  與  原  本  無  異
中    華    民    國    97    年    11    月    28    日
                              書記官  王  福  瀛


司法院資訊處製作；財團法人民間司法改革基金會備份。
